臺灣高等法院臺中分院刑事判決　　　　　　　　　　　　九十三年度軍上字第六號
　　上　訴　人
　　即　被　告　甲○○
右上訴人因違反職役職責案件，不服國防部高等軍事法院九十三年度法仁判字第○一
三號，中華民國九十三年二月五日第二審判決（起訴案號：國防部北部地方軍事法院
桃園分院檢察署九十二年園偵訴字第二○三號、第一審判決案號：國防部北部地方軍
事法院桃園分院九十二年桃判字第二二六號），提起上訴，本院判決如左：
    主      文
上訴駁回。
    事實及理由
一、按被告不服高等軍事法院宣告有期徒刑之上訴判決者，得以判決違背法令為理由
    ，向高等法院提起上訴，軍事審判法第一百八十一條第五項定有明文，是以向高
    等法院提出上訴，應以原判決違背法令為理由，屬法定要件；又判決不適用法則
    或適用不當為違背法令，同法第一百九十六條參照。
二、經查：上訴人即被告甲○○（以下稱被告）係陸軍第五一師師部連一等無線電話
    務兵（民國九十一年二月二十日入伍），曾於九十年間因偽造文書罪，經台灣台
    北地方法院判處有期徒刑六月，如易科罰金，以三百元折算一日，緩刑二年，緩
    刑期間交付保護管束確定（嗣經台灣桃園地方法院裁定撤銷緩刑確定，尚未執行
    ）。入伍後，另於九十一年、九十二年間二次因違反職役職責案，各經國防部北
    部地方軍事法院即國防部南部地方軍事法院金門分院判處有期徒刑六月，如易科
    罰金，以一百元折算一日及有期徒刑六月，如易科罰金，以二百元折算一日確定
    ，前者已易科罰金執行完畢，後者尚未執行。回役後猶不知惕勵，緣於九十二年
    七月八日六時許自駐地請假離營，應於當日二十一時假滿，因不適應部隊生活自
    認受到同袍排擠，乃萌生長期脫免職役犯意而逾假潛逃，初匿居高雄縣，是更於
    桃園縣租屋藏身，賴積蓄維生。迄九十二年九月二十日十五時十五分許，始在桃
    園縣大園鄉○○○路一二五號前，由乃父聯絡桃園憲兵隊埋伏循線緝獲等情。業
    據被告於軍事審判程序偵審中迭次坦承不諱，核與桃園憲兵隊九十二年九月二十
    日憲將字第○九二二○○○一四八二號解送人犯報告書所附筆錄記載情形相符，
    而被告逾假逃亡之情節，並經證人黃鉦原結證屬實，且有被告請假單影本附卷可
    資佐證。又被告逃亡後，亦經國防部北部地方軍事法院桃園分院檢察署於九十二
    年八月七日以審直（乙）字第○九二○○○三七九一號通緝書發布通緝在案，有
    通緝書在卷可稽。被告辯稱：曾因個人財物問題，向部隊長官請假，遭部隊禁假
    ，事後雖同意由家人帶回處理，卻遭長官指摘，並受弟兄排擠恐嚇。於逃亡期間
    ，曾向家人及長官聯絡，約定時間返營，乃受之前輔導長私下告知，若受處分，
    將運用勢力加害被告，以致心生畏懼，不敢返營，被告實無長期逃亡之意圖云云
    。然以被告逃亡在外，長達二月之久，且租屋居住，顯見其確有長期脫免職役之
    犯意，及離去職役之行為，被告所辯不足採信。原審依據認定事實之證據，並對
    被告不利之證據不予採用之理由，已於判決中一一詳予敘明，以被告犯罪事證明
    確，而維持第一審所為論罪科刑之判決，駁回被告在第二審之上訴，於法並無違
    誤之處。被告上訴徒就其有無長期脫免職役之意圖等之事實認定問題置辯，並未
    具體敘明原判決有何不適用法則或適用法則不當之情形，空言指摘原判決不當，
    核與法律所規定得提起本案上訴之要件不符，其上訴違背法律上程式，應予駁回
    。
三、據上論斷，應依軍事審判法第二百零六條第一項、刑事訴訟法第三百九十五條，
    判決如主文。
中      華      民      國　    九十三     年     三      月   二十六 　日
                                臺灣高等法院臺中分院刑事第五庭
                                      審判長法　官  袁　從　楨
                                            法  官  姚  勳  昌
                                            法　官　郭　同　奇
右正本證明與原本無異。
不得上訴。
                                            書記官  陳  玫  伶
中      華      民      國　    九十三     年     三      月   二十九 　日
                                                                        Ｒ
